臺灣新北地方法院民事裁定
110年度補字第1929號
原      告  秦善明    
訴訟代理人  秦嘉逢律師
被      告  新北市政府工務局

法定代理人  詹榮峰    
上列當事人間請求排除侵害等事件，本院裁定如下：
    主  文
原告應於收受本裁定送達之日起5日內補繳第一審裁判費新臺幣6
,060元，逾期未補正，即駁回原告之訴。
    理  由
一、按訴訟標的之價額，由法院核定。核定訴訟標的之價額，以
    起訴時之交易價額為準；無交易價額者，以原告就訴訟標的
    所有之利益為準；法院因核定訴訟標的之價額，得依職權調
    查證據；以一訴主張數項標的者，其價額合併計算之。但所
    主張之數項標的互相競合或應為選擇者，其訴訟標的價額，
    應依其中價額最高者定之。以一訴附帶請求其孳息、損害賠
    償、違約金或費用者，不併算其價額，民事訴訟法第77條之
    1第1項至第3項、第77條之2分別定有明文。次按書狀不合程
    式或有其他欠缺者，審判長應定期間命其補正；起訴不合程
    式或不備其他要件者，依其情形可以補正經審判長定期間命
    其補正而不補正者，法院應以裁定駁回之，民事訴訟法第12
    1條第1項、第249條第1項第6款亦有明定。
二、經查，本件原告起訴聲明為：「㈠、被告應將坐落新北市○○
    區○○段000地號土地（下稱系爭土地）上，約100平方公尺之
    柏油路面刨除及將排水溝設施拆除後，將土地填平返還原告
    。㈡、被告應給付原告新臺幣（下同）21,999元，暨自起訴
    狀繕本送達被告翌日起至清償日止按年息5%計算之利息。㈢
    、被告應自原告起訴之翌日起按月給付原告367元」等語。
    是原告前開第一項請求，其主要目的係請求告將系爭土地上
    之柏油路面刨除及將排水溝設施拆除，並將系爭土地返還原
    告，而系爭土地110年公告土地現值為每平方公尺5,600元，
    原告主張被告占用系爭土地面積約為100平方公尺，故本件
    訴訟標的價額核定為560,000元【計算式：100平方公尺（原
    告主張被告占用之面積）×110年度公告土地現值5,600元＝56
    0,000 元】，應徵第一審裁判費6,060元。至於前開第二、
    三項之請求係屬附帶請求給付相當於租金之不當得利及損害
    賠償，依前揭法律規定，則不併算其價額。茲依民事訴訟法
    第249條第1項但書規定，命原告於收受本裁定送達之日起5
    日內補繳第一審裁判費6,060元，逾期不繳，即駁回其訴，
    特此裁定。
三、爰裁定如主文。
中　　華　　民　　國　　110 　年　　12　　月　　21　　日
                  民事第六庭    法　官　饒金鳳
如不服本裁定關於核定訴訟標的價額部分，應於送達後10日內向
本院提出抗告狀，並繳納抗告費新臺幣1,000元；其餘關於命補
繳裁判費部分，不得抗告。
中　　華　　民　　國　　110 　年　　12　　月　　21　　日
                                書記官　賴麗莎